【裁判字號】    98,訴,83
【裁判日期】    980224
【裁判案由】    搶奪
【裁判全文】
臺灣雲林地方法院刑事判決                98年度訴字第83號
公  訴  人  臺灣雲林地方法院檢察署檢察官
被      告  甲○○
                    （另案羈押於臺灣雲林看守所）
上列被告因搶奪案件，經檢察官提起公訴（97年度偵字第6002號
），被告於準備程序中就被訴事實為有罪之陳述，本院改依簡式
審判程序審理，判決如下：
    主  文
甲○○犯搶奪罪，累犯，處有期徒刑壹年貳月。
    犯罪事實
一、甲○○前(一)於民國92年間因搶奪案件，經本院以92年度簡字
    第208 號判處有期徒刑8 月，緩刑3 年確定，嗣於94年間撤
    銷緩刑，復經減刑，減為有期徒刑4 月確定。(二)於94年間因
    違反職役職責案件，經國防部中部地方軍事法院以94年度臺
    審字第137 號分別判處有期徒刑8 月、2 年6 月，定應執行
    刑有期徒刑3 年確定，嗣經減刑，減為有期徒刑1 年6 月確
    定。(三)於95年間因竊盜、偽證案件，經本院以95年度訴字第
    456 號分別判處有期徒刑4 月、6 月，定應執行刑有期徒刑
    9 月確定。嗣經減刑，分別減為有期徒刑2 月、3 月，定應
    執行刑有期徒刑4 月15日確定。上開(二)、(一)、(三)案件接續執
    行，甫於97年7 月30日期滿執行完畢。詎仍不知悔改，於97
    年9 月27日凌晨1 時50分許，騎乘車牌號碼不詳之機車，行
    經雲林縣虎尾鎮過溪75號薛淑文住處時，見薛淑文騎乘車牌
    號碼J3A-065 號機車返家，竟意圖為自己不法之所有，將機
    車調頭以佯裝詢問薛淑文「斗六怎麼走」等語之方式，趁薛
    淑文不備之際，隨即徒手搶奪其置於機車前踏墊上之皮包1
    個，其內有現金新臺幣700 元、門號0000000000號之Nokia6
    610 行動電話1 支（序號：000000000000000 號）、門號00
    00000000號之Nokia3250 行動電話1 支（序號：0000000000
    00000 號）、門號0000000000號之SonyEricsson W810i行動
    電話1 支（序號：000000000000000 號）、身分證、汽車駕
    照、機車駕照、健保卡、中華郵政股份有限公司虎尾郵局及
    第一商業銀行股份有限公司虎尾分行提款卡各1 張，得手後
    逃逸。嗣經警循線查獲，始悉上情。
二、案經雲林縣警察局虎尾分局報告臺灣雲林地方法院檢察署檢
    察官偵查起訴。
    理  由
一、本件係經被告甲○○於準備程序期日為有罪之陳述，而經本
    院合議庭裁定由受命法官獨任以簡式審判程序加以審理，此
    有本院98年2 月10日準備程序筆錄一份附卷足憑，則依據刑
    事訴訟法第273 條之2 、同法第159 條第2 項之規定，不適
    用傳聞法則有關限制證據能力之相關規定，合先敘明。
二、被告甲○○之上開犯罪事實，除有其於偵訊及本院審理時之
    自白外，尚有下列證據可佐：
    (一)證人即被害人薛淑文於警詢及偵訊中之證述（警卷第3 、
      4、7、9頁、偵卷第9、10頁、第43至45頁） 。
    (二)證人即購買上開行動電話之林文牧、許博凱、沈貝純、Fa
      timah Rosalia 、陳錦輝、郭明文於警詢中之證述（警卷
      第12、13、15、16頁、偵卷第31至42頁）。
    (三)序號000000000000000 號行動電話通聯調閱詢單1 紙（警
      卷第26頁）。
    (四)序號000000000000000 號、000000000000000 號行動電話
      之中古手機買賣契約各1紙（警卷第27、28頁）。
    (五)序號000000000000000 號行動電話之客戶手機回購表2 紙
      （偵卷第46、47頁）。
    (六)序號000000000000000 號行動電話之手機資源回收契約書
      1 紙（其上序號誤載為000000000000000 號，偵卷第48頁
      ）。
    (七)序號000000000000000 號、000000000000000 號及000000
      000000000 號行動電話之贓物認領保管單2 紙（其上序號
      誤載為000000000000000 號，警卷第29頁、偵卷第49頁）
      。
    (八)監視錄影器翻拍照片8張（偵卷第17至20頁）。
  綜上，本件事證明確，被告犯行堪以認定，應依法論科。
三、論罪科刑：
    核被告甲○○所為，係犯刑法第325 條第1 項之搶奪罪。被
    告有如犯罪事實欄所列之前科紀錄，此有臺灣高等法院被告
    前案紀錄表在卷可稽，其於受徒刑之執行完畢後，5 年以內
    故意再犯本件有期徒刑以上之罪，為累犯，應依刑法第47條
    第1 項規定加重其刑。本院審酌被告前已有財產犯罪之不良
    素行，年輕力壯卻不知以正途取財，利用深夜四下無人之際
    ，行搶夜歸女子，危害社會治安重大，並造成被害人安全感
    受創，可見被告雖曾獲減刑寬典仍不知悔過遷善，竟再犯本
    件搶奪犯行，本應量處更重刑期，惟本院念其犯後於偵訊中
    及本院審理時坦承犯行，態度尚屬良好。而且被告現僅24歲
    ，如能利用在監期間懺悔習藝，出監後仍有漫長歲月，可為
    國家社會盡公民之責任義務等一切情狀，量處如主文所示之
    刑。
據上論斷，應依刑事訴訟法第299 條第1 項前段、第273 條之1
第1 項，刑法第325 條第1項、第47條第1 項，判決如主文。
本案經檢察官林豐正到庭執行職務。
中    華    民    國    98    年    2     月    24    日
                  刑事第一庭    法  官  陳美利
右正本證明與原本無異。
如不服本判決，應於判決送達後10日內向本院提出上訴狀（須附
繕本）。
                                書記官  王秀如
中    華    民    國    98    年    2     月    24    日
附錄本案論罪科刑法條：
刑法第325 條第1 項
意圖為自己或第三人不法之所有，而搶奪他人之動產者，處 6 月
以上 5 年以下有期徒刑。


司法院資訊處製作；財團法人民間司法改革基金會備份。
